臺灣雲林地方法院民事小額判決
111年度勞小字第2號
原      告  紀水龍  住雲林縣○○鄉○○村○○路00號

兼
訴訟代理人  紀美鈴

被      告  凃阿清
上列當事人間請求損害賠償事件，本院判決如下：
    主  文
原告之訴駁回。
訴訟費用新臺幣1,000元由原告負擔。
原告紀水龍處罰鍰新臺幣6,000元。
原告紀美鈴處罰鍰新臺幣6,000元。
    理  由
一、按原告之訴，依其所訴之事實，在法律上顯無理由者，法院
    得不經言詞辯論，逕以判決駁回之。但其情形可以補正者，
    審判長應定期間先命補正，民事訴訟法第249條第2項第2款
    定有明文。如原告起訴已表明請求之原因事實，然依原告於
    訴狀內記載之事實，在法律上顯然不能獲得勝訴之判決者，
    其主張即欠缺實體法之正當性，法院可不再進行實質審理，
    逕依民事訴訟法第249條第2項規定，以其請求為無理由而予
    以判決駁回（最高法院108年度台上字第2246號判決意旨參
    照）。再按為訴訟標的之法律關係，於確定之終局判決中已
    經裁判者，就該法律關係即有既判力，當事人雖僅於新訴訟
    用作攻擊防禦方法，法院亦不得為反於確定判決意旨之裁判
    。
二、原告提起本件訴訟，無非係主張：訴外人元大商業銀行股份
    有限公司（原名復華商業銀行股份有限公司，民國96年9月2
    3日更名，下稱元大銀行）及被告以不實情事非法解雇原告
    紀美鈴，且違背將原告紀美鈴調回內勤之承諾，包含：明明
    有「內勤徵審人員和企金業務助理」可以安置卻不作為、將
    原告紀美鈴解雇、違反司法院釋字第726號解釋意旨、對原
    告提出爭議不作為並指示退回郵件、指示保全人員拒絕原告
    紀美鈴進辦公室等行為，造成原告紀美鈴受有外勤工資及獎
    金、訴訟裁判費、郵資及傳真費、交通費、文具用品費、人
    身保險費用、生計費及孝親費等損害；原告紀水龍則需要負
    擔原告紀美鈴生活上費用，所以原告紀美鈴經解雇後使原告
    紀水龍財產受有損害，原告紀美鈴則係人格權受侵害等為由
    ，依侵權行為及債務不履行之法律關係提起本件訴訟云云。
    然查：
　㈠原告紀美鈴前起訴請求確認其與元大銀行間僱傭關係存在，
    經臺灣臺北地方法院（下稱臺北地院）審理後，認原告紀美
    鈴已領取資遣費並曾請求元大銀行發給離職證明，且原告紀
    美鈴主張均無法舉證以實其說，認原告紀美鈴主張全無理由
    ，而以臺北地院105年度勞訴字第178號民事判決（下稱105
    年判決）元大銀行勝訴確定在案，有105年判決存卷可按。
    原告紀美鈴與元大銀行間之勞動契約關係既經105年判決認
    已合法終止，依前開說明，本院不得為反於該確定判決意旨
    之裁判。
　㈡原告紀美鈴於上開判決確定後，又以被告及訴外人陳昆良、
    張曉耕、元大銀行（以下合稱陳昆良及被告等人）於95年6
    月12日承諾做最妥善安排情事，分行亦有內勤職務需求，卻
    至108年12月31日仍未履行上開承諾，且原告紀美鈴於遭解
    僱前之96年4月間提出爭議事項，陳昆良及被告等人仍故意
    不實通報社會處，並於同年5月1日解僱原告紀美鈴。原告紀
    美鈴主張陳昆良及被告等人有違背承諾、不實通報社會處之
    債務不履行或侵權行為，致其失去穩定工作及於工作職場結
    識伴侶機會而未婚嫁而提起損害賠償訴訟，請求陳昆良及被
    告等人應連帶賠償原告紀美鈴媒人禮6萬元、結婚嫁妝禮金2
    12萬元之未能順利結婚成家所受損害。經本院民事庭審理後
    ，認：①原告紀美鈴所指上開便箋所載內容，並無允諾如何
    具體安排，顯無發生一定法律效果之意思，難認被告有承諾
    負擔一定債務或締結利益第三人契約之意思，又原告紀美鈴
    與元大銀行已無任何勞動契約關係存在，亦未舉證證明其與
    陳昆良及被告等人間有何債權債務關係，其請求應屬無據；
    ②原告紀美鈴未舉證證明陳昆良及被告等人有故意不實通報
    社會處之情形或有何不法行為，且縱認確有不實通報情形，
    然其請求權已逾民法第197條第1項規定之2年及10年時效而
    消滅；③原告紀美鈴所指耽誤結婚、受有媒人禮及結婚嫁妝
    禮金等損害，與原告紀美鈴遭解雇間欠缺相當因果關係，而
    以本院109年度訴字第15號民事判決（下稱109年判決）原告
    紀美鈴之訴無理由確定在案，有109年判決在卷可稽，並經
    本院依職權調閱109年判決卷宗核實無誤。依前開說明，本
    院亦不得為反於該確定判決意旨之裁判。
　㈢原告提起本件訴訟，其起訴狀雖載明其係於104年或110年間
    發現損害，且請求之損害內容與109年判決不同，核與109年
    判決為不同訴訟標的，無重複起訴之情形。然就原告所主張
    之元大銀行及被告以不實情事非法解雇原告紀美鈴、被告違
    背承諾等部分，均已經105年判決及109年判決確定，認定元
    大銀行係合法終止與原告間僱傭關係，不是非法解雇，且被
    告並無對原告為任何法律意義上之承諾。原告又就前開確定
    判決認定之事實反覆為相異之主張，顯難採信，其請求被告
    給付外勤工資及獎金部分，亦因被告非屬與原告紀美鈴締結
    勞動契約之人，或因原告紀美鈴與元大銀行間僱傭關係已不
    存在而顯然無據。另關於原告主張之其受有訴訟裁判費、郵
    資及傳真費、交通費、文具用品費、人身保險費用等損害部
    分，應係其提起訴訟所支出之成本，或利用郵局、傳真、交
    通、文具、保險等服務所應支付之對價，而其所請求之生計
    費及孝親費損失，應係其對受扶養權利之人所應履行之法律
    上義務，縱確有損害之發生，亦難認與原告紀美鈴所主張受
    非法解雇或被告違背承諾等情相關。且一般人遭解雇後，雖
    將喪失原有工作，無法再繼續付出勞務而受領原有之薪資利
    益，然遭解雇者並非即受有訴訟裁判費、郵資及傳真費、交
    通費、文具用品費、人身保險費用、生計費及孝親費之損失
    。原告主張其因於96年間喪失工作，與其於104年或110年間
    所受前開損害間，顯然沒有相當因果關係，故自原告主張之
    事實以觀，縱令為真實，仍無法導出其權利主張，在法律上
    顯無理由。
　㈣至原告紀水龍起訴部分，其訴訟代理人即原告紀美鈴於調解
    期日到庭表示係因原告紀水龍與原告紀美鈴共同生活，原告
    紀水龍負擔原告紀水鈴之生活上費用，會損害原告紀水龍之
    財產，而提起本件訴訟（見本院卷第108頁）。卻未具體表
    明原告紀水龍係因被告之何故意或過失不法侵權行為而致損
    害，縱令其主張為真實，然其所受損害係因資助原告紀美鈴
    生活上費用而發生，與原告所指被告非法解雇、違背承諾等
    情形顯然無關，無法據此導出其權利主張，在法律上亦顯無
    理由。　
三、本院為此已於民國111年7月13日裁定命原告於裁定送達後15
    日內補正，原告於111年7月14日收受前開裁定，有前開裁定
    、送達通知書在卷可憑。原告雖於111年7月29日分別提出補
    正(四)狀及「二、訴訟標的及其原因事實及理由，與相當因
    果關係」書狀，惟前開書狀僅記載原告原任職期間考核成績
    情形、被告不履行訴外人張曉耕的承諾將原告調職，有債務
    不履行情形等內容，卻仍未能依前開裁定補正，其訴自顯無
    理由，爰不經言詞辯論，逕判決駁回原告之訴如主文第1項
    所示。　　
四、原告提起本件訴訟，有濫訴情事，應各裁處罰鍰6,000元部
    分：
　㈠按原告之訴，有民事訴訟法第249條第1項第8款，或第2項情
    形起訴基於惡意、不當目的或有重大過失者，法院得各處原
    告、法定代理人、訴訟代理人12萬元以下之罰鍰，民事訴訟
    法第249條之1第1項定有明文。所謂起訴主觀上係基於惡意
    、不當目的，例如為被告、法院，或延滯、阻礙被告行使權
    利；而所謂起訴具有重大過失，指一般人施以普通注意即可
    知所訴無據，類此情形，認係屬濫訴。
　㈡原告前就元大銀行提起確認僱傭關係存在訴訟，及就陳昆良
    及被告等人提起損害賠償訴訟，均經法院判決原告之訴確定
    ，已如前述。惟原告屢就前開遭元大銀行解雇之事實為基礎
    ，就「合法終止僱傭關係」、「陳昆良及被告等人無承諾負
    擔一定債務或締結利益第三人契約之意思，亦未因此與原告
    發生任何債之關係」、「陳昆良及被告等人無不實通報社會
    處或有何不法行為」等經判決確定之事實反覆為相異之主張
    ，而對不同被告衍生如本件及本院111年度港小字第151號、
    111年度勞簡字第2號等損害賠償訴訟。況就本件原告紀水龍
    起訴部分，縱其受有損害，亦與被告顯然無關，且係一般人
    施以普通注意即可知所訴無據。提起訴訟本為原告訴訟權之
    行使，應受尊重，然原告提起之數案件，多數存有顯無理由
    、違背起訴程式或濫訴之情形，法院對原告此類濫訴情形已
    產生負擔。而原告本件起訴有明顯低於一般人訴訟注意義務
    之重大過失，亦欠缺事實上或法律上之合理依據，核屬民事
    訴訟法第249條之1第1項所稱之濫訴情形，有予裁罰之必要
    。
　㈢爰依民事訴訟法第249條之1第1項、第3項後段、第78條規定
    ，處原告罰鍰及確定本件訴訟費用額如主文第2項至第4項所
    示。　　
中　　華　　民　　國　　111 　年　　10　　月　　7 　　日
                  勞動法庭  法　官
得以違背法令為由上訴。
如上訴，依民事訴訟法第249條之1第7項規定，就所處罰鍰及訴
訟費用（原告已繳納第一審訴訟費用）應供擔保。